【裁判字號】    97,裁,3550
【裁判日期】    970710
【裁判案由】    汽車運輸業管理規則
【裁判全文】
最  高  行  政  法  院  裁  定
                                      97年度裁字第3550號
上  訴  人  建明汽車客運股份有限公司
代  表  人  甲○○
訴訟代理人  張玉希  律師
被 上訴 人  交通部公路總局
代  表  人  陳晉源
上列當事人間因汽車運輸業管理規則事件，上訴人對於中華民國
97年2月29日臺北高等行政法院96年度訴字第1150號判決，提起
上訴，本院裁定如下：
    主  文
上訴駁回。
上訴審訴訟費用由上訴人負擔。
    理  由
一、按對於高等行政法院判決之上訴，非以其違背法令為理由，
    不得為之，行政訴訟法第242條定有明文。依同法第243條第
    1項規定，判決不適用法規或適用不當者，為違背法令；而
    判決有同條第2項所列各款情形之一者，為當然違背法令。
    是當事人對於高等行政法院判決上訴，如依行政訴訟法第24
    3條第1項規定，以高等行政法院判決有不適用法規或適用不
    當為理由時，其上訴狀或理由書應有具體之指摘，並揭示該
    法規之條項或其內容；若係成文法以外之法則，應揭示該法
    則之旨趣；倘為司法院解釋或本院之判例，則應揭示該判解
    之字號或其內容。如以行政訴訟法第243條第2項所列各款情
    形為理由時，其上訴狀或理由書，應揭示合於該條項各款之
    事實。上訴狀或理由書如未依此項方法表明，或其所表明者
    與上開法條規定不合時，即難認為已對高等行政法院判決之
    違背法令有具體之指摘，其上訴自難認為合法。
二、本件上訴人對於高等行政法院判決上訴，主張：被上訴人核
    予「臺北-高雄」國道客運許可2年期間，係針對上訴人申請
    延展路權之許可，非所謂改善期間而是附期間之受益行政處
    分，被上訴人卻故意曲解為改善期間，原判決對此主張恝置
    不論，顯有判決不備理由之違法。又縱然被上訴人對以往違
    規行為之行政處分曾給予陳述機會，但本件處分依法係另一
    處分，仍應給予陳述意見之機會，原判決認定被上訴人以往
    已給予機會說明，本件處分無庸另給予說明機會，實有適用
    行政程序法第102條規定不當之情事。另按公路法第77條第1
    項規定，違規行為未達吊銷非法營業車輛牌照程度，即不得
    同時處以定期停止營業之一部或全部，原判決認為得分別處
    分，顯違反公路法第77條第1項規定云云。本院按原判決認
    上訴人所有878-FA號營業大客車，於民國95年11月15日上午
    7時15分許由訴外人陳聰明駕駛，行經國道1號南下341公里
    處（高雄路竹境內）發生重大車禍，造成3死7傷之重大交通
    事故，被上訴人以上訴人違反汽車運輸業管理事件第19條第
    1項規定，對所屬車輛、駕駛人未善盡管理責任，嚴重影響
    旅客搭乘大眾運輸安全，致屢次發生重大交通事故為由，並
    依同規則第137條規定依公路法第77條第1項規定，裁處新臺
    幣9萬元罰鍰，並自95年12月5日起停止其臺北-高雄國道客
    運路線之營運3個月，訴願決定予以維持，並無不合，業於
    理由中詳加論述，上訴意旨雖以該判決違背法令為由，惟核
    其上訴理由，係就原審取捨證據、認定事實之職權行使，指
    摘其為不當，並就原審已論斷者，泛言未論斷，或就原審所
    為論斷，泛言其論斷矛盾，而非具體表明合於不適用法規、
    適用法規不當、或行政訴訟法第243條第2項所列各款之情形
    ，難認對該判決之如何違背法令已有具體之指摘。依首開規
    定及說明，應認其上訴為不合法。
三、據上論結，本件上訴為不合法。依行政訴訟法第249條第1項
    前段、第104條、民事訴訟法第95條、第78條，裁定如主文
    。
中    華    民    國    97    年    7     月    10    日
                    最高行政法院第五庭
                        審判長法官  劉  鑫  楨
                              法官  吳  東  都
                              法官  黃  淑  玲
                              法官  劉  介  中
                              法官  吳  慧  娟
以  上  正  本  證  明  與  原  本  無  異
中    華    民    國    97    年    7     月    11    日
                              書記官  王  史  民


司法院資訊處製作；財團法人民間司法改革基金會備份。
